【裁判字號】    99,訴,3235
【裁判日期】    991124
【裁判案由】    毒品危害防制條例
【裁判全文】
臺灣板橋地方法院刑事判決              99年度訴字第3235號
公  訴  人  臺灣板橋地方法院檢察署檢察官
被      告  王敏明
上列被告因違反毒品危害防制條例案件，經檢察官提起公訴（99
年度毒偵字第6272號），被告於準備程序中就被訴事實為有罪之
陳述，經本院合議庭裁定由受命法官獨任進行簡式審判程序，判
決如下：
    主  文
王敏明施用第一級毒品，累犯，處有期徒刑拾月；扣案之注射針
筒肆支、束帶壹條、分裝勺壹支、電子磅秤壹臺均沒收。又施用
第二級毒品，累犯，處有期徒刑伍月；扣案之殘渣袋伍只、玻璃
球吸食器壹個、分裝勺壹支、電子磅秤壹臺均沒收。應執行有期
徒刑壹年壹月；扣案之注射針筒肆支、束帶壹條、分裝勺壹支、
殘渣袋伍只、玻璃球吸食器壹個及電子磅秤壹臺均沒收。
    事  實
一、王敏明：(一)曾於民國87年間，因施用毒品案件，經臺灣嘉義
    地方法院以87年度易字第508 號裁定送勒戒處所觀察、勒戒
    後，認無繼續施用毒品之傾向，於87年9 月24日觀察、勒戒
    執行完畢釋放，並由同院以87年度易字第508 號判處免刑確
    定；復於上開觀察、勒戒執行完畢釋放後5 年內之88年間，
    因施用毒品案件，經臺灣臺北地方法院以88年度毒聲字第93
    8 號裁定送勒戒處所觀察、勒戒後，認無繼續施用毒品之傾
    向，由臺灣臺北地方法院檢察署檢察官以88年度偵字第8995
    號為不起訴處分確定；再於89年間，因施用毒品案件，經同
    院以88年度毒聲字第2129號裁定令入戒治處所施以強制戒治
    ，於89年4 月12日停止戒治釋放出所，所餘戒治期間付保護
    管束，於89年8 月24日執行完畢，同案經檢察官提起公訴，
    經同院判處有期徒刑6 月確定；又於90年間，因施用毒品案
    件，經同院以90年度毒聲字第1243號裁定令入戒治處所施以
    強制戒治，於91年7 月1 日停止戒治，所餘戒治期間付保護
    管束，於91年11月8 日執行完畢，同案經檢察官提起公訴，
    經同院判處有期徒刑10月確定；(二)於94年間，因施用毒品案
    件，經同院以94年度訴字第1625號判處有期徒刑1 年2 月、
    10月，於95年2 月27日確定；再於95年間，因家庭暴力之傷
    害案件，經同院以95年易字第1695號判處有期徒刑4 月，於
    95年11月20日確定；上開3 罪經臺灣高等法院以96年度聲減
    字第4613號裁定各減為有期徒刑7 月、5 月、2 月，應執行
    有期徒刑1 年1 月確定；(三)於95年間，因施用毒品案件，經
    臺灣臺北地方法院以95年度訴字第403 號判處有期徒刑1 年
    6 月、1 年，並經臺灣高等法院以95年度上訴字第4283號駁
    回上訴，於97年8 月17日確定；上開3 罪經同院以96年度聲
    減字第4613號裁定各減為有期徒刑9 月、6 月，應執行1 年
    2 月確定；(四)上開(二)所示之有期徒刑1 年1 月與上開(三)所示
    之有期徒刑1 年2 月接續執行，於97年7 月15日縮刑期滿執
    行完畢（於本案構成累犯）；(五)於98年間，因施用毒品案件
    ，經臺灣臺北地方法院以98年度訴字第1976號判處有期徒刑
    9 月，於99年1 月25日確定（現正執行中，於本案不構成累
    犯）。
二、詎王敏明仍不知悔改，基於施用第一級毒品海洛因之犯意，
    於99年8 月5 日2 時30分許，在址設臺北縣中和市○○路8
    號之「儷閣汽車旅館」207 室內，以針筒針筒注射之方式，
    施用海洛因1 次；隨後另基於施用第二級毒品甲基安非他命
    之犯意，在上址旅館207 室內，以將甲基安非他命置入玻璃
    球吸食器內燒烤後吸食煙霧之方式，施用甲基安非他命1 次
    。嗣於99年8 月5 日22時30分許，為警在上址旅館207 室查
    獲，並扣得注射針筒4 支、束帶1 條、殘渣袋5 只、玻璃球
    吸食器1 個、分裝勺1 支及電子磅秤1 臺，經警採集其尿液
    檢體送驗後，結果呈現可待因、嗎啡、安非他命及甲基安非
    他命陽性反應，始悉上情。
三、案經臺北市政府警察局中山分局移送臺灣板橋地方法院檢察
    署檢察官偵查起訴。
    理  由
一、本案被告王敏明所犯係死刑、無期徒刑、最輕本刑為3 年以
    上有期徒刑以外之罪，其於準備程序中就前揭被訴事實為有
    罪之陳述，經受命法官告知簡式審判程序之旨，並聽取其與
    公訴人之意見後，本院認無不得或不宜改依簡式審判程序進
    行之情事，依刑事訴訟法第273 條之1 第1 項、第284 條之
    1 規定，裁定本案由受命法官獨任進行簡式審判程序；且依
    刑事訴訟法第273 條之2 及第159 條第2 項規定，不適用傳
    聞法則有關限制證據能力之相關規定，合先敘明。
二、上揭犯罪事實，業據被告於本院審理時自白不諱，且被告為
    警查獲後，經警採集其尿液檢體送鑑定，先以酵素免疫分析
    法（EIA ）初步檢驗，呈現鴉片類及安非他命類陽性反應，
    再以氣相層析質譜儀法（GC/MS ）確認檢驗，亦呈現可待因
    、嗎啡、安非他命及甲基安非他命陽性反應之事實，此有臺
    灣尖端先進生技醫藥股份有限公司於99年8 月25日所出具之
    濫用藥物檢驗報告、臺北市政府警察局偵辦毒品案件尿液檢
    體委驗單各1 紙在卷可稽（見偵查卷宗第72、73頁），並有
    上開注射針筒4 支、束帶1 條、殘渣袋5 只、玻璃球吸食器
    1 個、分裝勺1 支及電子磅秤1 壹扣案可資佐證，足徵被告
    任意性之自白與事實相符，應堪採信。再被告前於87年間，
    因施用毒品案件，經臺灣嘉義地方法院以87年度易字第508
    號裁定送勒戒處所觀察、勒戒後，認無繼續施用毒品之傾向
    ，於87年9 月24日觀察、勒戒執行完畢釋放，並由同院以87
    年度易字第508 號判處免刑確定；復於上開觀察、勒戒執行
    完畢釋放後5 年內之88年間，因施用毒品案件，經臺灣臺北
    地方法院以88年度毒聲字第938 號裁定送勒戒處所觀察、勒
    戒後，認無繼續施用毒品之傾向，由臺灣臺北地方法院檢察
    署檢察官以88年度偵字第8995號為不起訴處分確定；再於89
    年間，因施用毒品案件，經同院以88年度毒聲字第2129號裁
    定令入戒治處所施以強制戒治，於89年4 月12日停止戒治釋
    放出所，所餘戒治期間付保護管束，於89年8 月24日執行完
    畢，同案經檢察官提起公訴，經同院判處有期徒刑6 月確定
    ；又於90年間，因施用毒品案件，經同院以90年度毒聲字第
    1243號裁定令入戒治處所施以強制戒治，於91年7 月1 日停
    止戒治，所餘戒治期間付保護管束，於91年11月8 日執行完
    畢，同案經檢察官提起公訴，經同院判處有期徒刑10月確定
    等情，此觀卷附臺灣高等法院被告前案紀錄表1 份即明。是
    以被告於87年間初犯施用毒品罪後，於初犯之觀察、勒戒執
    行完畢釋放後5 年內之88年間再犯施用毒品罪，已屬「5 年
    內再犯」之情形，而與毒品危害防制條例第20條所定，「初
    犯」或「5 年後再犯」始得以觀察、勒戒之保安處遇替代刑
    事追訴程序之要件不符，自應依毒品危害防制條例第23條第
    2 項規定，依法追訴、處罰。本案事證明確，被告犯行洵堪
    認定，應依法論科。
三、按海洛因及甲基安非他命分別係毒品危害防制條例第2 條第
    2 項第1 款及第2 款所明定列管之第一級毒品及第二級毒品
    。是核被告所為，係犯毒品危害防制條例第10條第1 項之施
    用第一級毒品罪及同條第2 項之施用第二級毒品罪。被告施
    用海洛因及甲基安非他命前後，持有海洛因及甲基安非他命
    之低度行為，均為施用之高度行為所吸收，不另論罪。被告
    所犯上開2 罪間，犯意各別，行為分殊，應予分論併罰。被
    告有上述事實欄所載之科刑及執行紀錄，此觀卷附臺灣高等
    法院被告前案紀錄表1 份即明，其於受有期徒刑之執行完畢
    後，5 年以內故意再犯本件有期徒刑以上之2 罪，俱為累犯
    ，均應依刑法第47條第1 項規定加重其刑。爰審酌被告曾因
    施用毒品案件，經觀察、勒戒及強制戒治執行完畢釋放，並
    獲得不起訴處分之寬典（見卷附臺灣高等法院被告前案紀錄
    表），猶再犯本件施用第一級毒品罪及第二級毒品罪，顯見
    其戒除毒癮之意志薄弱，惟其施用毒品係自戕行為，對他人
    法益尚無具體危害，兼衡被告之品行、智識程度、生活狀況
    、犯罪之動機、目的、手段、坦承犯行之犯罪後態度等一切
    情狀，各量處如主文所示之刑，並定其應執行之刑，以資懲
    儆。末查，扣案之注射針筒4 支、束帶1 條、分裝勺1 支及
    電子磅秤1 臺，均係被告所有供犯本案施用第一級毒品罪所
    用之物；又扣案之殘渣袋5 只、玻璃球吸食器1 個、分裝勺
    1 支及電子磅秤1 臺，均係被告所有供犯本案施用施用第二
    級毒品罪所用之物，業據被告於本院審理時供明在卷（見本
    院卷宗第41頁），爰依刑法第38條第1 項第2 款規定，於各
    該主文項下宣告沒收。
據上論斷，應依刑事訴訟法第273 條之1 第1 項、第299 條第1
項前段，毒品危害防制條例第10條第1 項、第2 項，刑法第11條
前段、第47條第1 項、第51條第5 款、第38條第1 項第2 款，判
決如主文。
本案經檢察官黃明絹到庭執行職務。
中    華    民    國    99    年    11    月    24    日
                  刑事第八庭    法  官    賴彥魁
上列正本證明與原本無異。
如不服本判決，應於判決送達後10日內，向本院提出上訴書狀，
並應敘述具體理由；其未敘述上訴理由者，應於上訴期間屆滿後
20日內向本院補提理由書（均須按他造當事人之人數附繕本），
「切勿逕送上級法院」。
                                書記官    楊文祥
中    華    民    國    99    年    11    月    24    日
附錄本案論罪科刑法條全文：
毒品危害防制條例第10條
施用第一級毒品者，處6 月以上5 年以下有期徒刑。
施用第二級毒品者，處3 年以下有期徒刑。

司法院資訊處製作；財團法人民間司法改革基金會備份。
